臺灣臺北地方法院民事裁定
111年度再易字第37號
再審原告   陳平    
再審被告   花旗(台灣)商業銀行股份有限公司

法定代理人  莫兆鴻  
上列當事人間請求給付簽帳卡消費款事件，再審原告對於民國11
1年8月10日本院111年度簡上字第97號確定判決，提起再審之訴
，本院裁定如下：
    主  文
再審之訴駁回。
再審訴訟費用由再審原告負擔。
    理  由
一、按再審之訴，應於30日之不變期間內提起；前項期間，自判
    決確定時起算，判決於送達前確定者，自送達時起算，民事
    訴訟法第500條第1項及第2項前段定有明文。查本院111年度
    簡上字第97號判決（下稱原確定判決）因不得上訴第三審，
    依民事訴訟法第398條第2項規定，於宣示時即送達前已確定
    。查原確定判決係於民國111年8月18日寄存送達於新北市政
    府警察局三重分局，於111年8月29日發生送達之效力，再審
    原告並於同年9月23日提起本件再審之訴，有本院送達證書
    及收狀章戳在卷可稽（見本院111年度簡上字第97號卷第471
    頁、本院卷第9頁），未逾首揭法定不變期間，合先敘明。
二、次按再審之訴不合法者，法院應以裁定駁回之，民事訴訟法
    第502條第1項定有明文。再按提起再審之訴，應依民事訴訟
    法第501條第1項第4款規定表明再審理由，此為必須具備之
    程式。所謂表明再審理由，必須指明確定判決有如何合於法
    定再審事由之具體情事，始為相當；倘僅泛言有何條款之再
    審事由，而無具體情事者，尚難謂已合法表明再審理由。如
    未表明再審理由，法院無庸命其補正（最高法院108年度台
    再字第11號裁定意旨參照）。
三、再審原告雖主張因原審法院違法未調查審理111年5月18日前
    ，再審被告故意拒絕債務人還債之事實，故以111年8月10日
    之原確定判決為新事證，及111年08月27日「拒絕台北地方
    法院法官許純芳、劉宇霖、許柏彥違法判決抗告狀」（下稱
    系爭抗告狀）之理由與聲明，做為本件再審理由，以回復事
    件的事實是再審被告以違背善良風俗之方法，拒絕其還債，
    其係真實誠信履行債務人還款責任云云。然核其所指上開再
    審理由，並未表明原確定判決有何該當民訟法第496條第1項
    各款或第497條所列法定再審事由，亦未指明有何合於法定
    再審事由之具體情事。且其所指原審法院未調查審理111年5
    月8日前再審被告故意拒絕債務人還債乙節，係就關於原確
    定判決認定事實及證據取捨職權行使範圍為指摘，尚與得據
    以提起再審之訴之事由有間。諸前揭說明，難謂已合法表明
    再審事由，性質上無庸命其補正，是其再審之訴與民事訴訟
    法第501條第1項第4款規定要件有違。從而，再審原告提起
    本件再審之訴，於法即有未合法，應予裁定駁回之。
四、據上論結，本件再審之訴為不合法。依民事訴訟法第502條
    第1項、第95條、第78條，裁定如主文。
中　　華　　民　　國　　111 　 年　　11　　 月　 22   日
              民事第八庭  審判長  法  官  蔡世芳
                                  
　　　　　　　　　　　　　　　　　法  官  張瓊華
                                   
　　　　　　　　　　　　　　　　　法  官  陳宣每
以上正本係照原本作成。
本裁定不得抗告。　　　　　　　　
中　　華　　民　　國　　111 　年　　11　　月　　22　　日
                                  書記官　連晨宇